【裁判字號】    97,重抗,30
【裁判日期】    970826
【裁判案由】    聲明異議
【裁判全文】
臺灣高等法院臺南分院民事裁定          97年度重抗字第30號
抗  告  人    兆豐資產管理股份有限公司
法定代理人    丙○○
代  理  人    乙○○
              甲○○
              戊○○
              己○○
上列抗告人與相對人丁○○間清償債務強制執行聲明異議事件，
抗告人對於中華民國97年4月9日臺灣雲林地方法院96年度執字第
5487號裁定提起抗告，本院裁定如下：
    主  文
抗告駁回
抗告程序費用由抗告人負擔。
    理  由
一、按當事人喪失訴訟能力或法定代理人死亡或其代理權消滅者
    ，訴訟程序在有法定代理人或取得訴訟能力之本人，承受其
    訴訟以前當然停止，惟有訴訟代理人者不適用之；另承受訴
    訟人，於得為承受時，應即為承受之聲明，民事訴訟法第一
    百七十條、第一百七十三條、第一百七十五條第一項分別定
    有明文；上開規定依強制執行法第三十條之一規定，於強制
    執行程序準用之。查本件抗告人兆豐資產管理股份有限公司
    之法定代理人原為沈臨龍，嗣於97年1月7日變更為丙○○，
    有其提出公司變更登記表乙份足佐，則丙○○具狀聲明承受
    訴訟，核無不合，應予准許，合先敘明。
二、本件抗告意旨略以：原法院受理96年度執字第5487號強制執
    行事件，定97年4月9日實行分配，抗告人公司係為本強制執
    行事件之併案債權人，原法院所製作之分配表表三及表四部
    分均未將抗告人公司表二分配不足部分列入分配，該分配表
    顯有錯誤，抗告人現提出重新計算後之各債權人所可分配之
    金額供原法院參考云云。
三、按債權人或債務人對於分配表所載各債權人之債權或分配金
    額有不同意者，應於分配期日一日前，向執行法院提出書狀
    ，聲明異議。前項書狀，應記載異議人所認原分配表之不當
    及應如何變更之聲明。強制執行法第三十九條第一項、第二
    項定有明文。債權人或債務人對於分配表聲明異議，必須合
    於上開規定，且因其異議未能終結，聲明異議人始得依同法
    第四十一條第一項規定，提起分配表異議之訴。又聲明異議
    人提出之書狀，未依前開規定記載異議人所認原分配表之不
    當及應如何變更之聲明，其聲明異議即非合法，該不合法情
    形雖非不可補正，惟仍應於分配期日一日前完成補正程序（
    最高法院93年度台抗字第61號裁定意旨參照）。
四、經查原法院96年度執字第5487號強制執行事件係於97年1 月
    20日作成分配表，定期於97年4月9日實行分配，並發函通知
    相對人（即執行債務人）及抗告人（即參與分配債權人）與
    其他執行債權人。抗告人雖於97年3 月19日提出異議狀，對
    分配表聲明異議，惟其僅記載「‧‧‧製作之分配表表3 及
    表4部分均未將聲請人表2分配不足部分列入分配，按聲請人
    係為96年度執字第5487號強制執行事件之併案債權人，依法
    應與其他併案債權人按債權比率分配之權利，‧‧‧」等情
    ，而未載明原分配表應為如何變更之聲明，原法院乃於97年
    4月1 日通知抗告人，請其於函到5日內補正，逾期未補正者
    ，則駁回其異議；該通知並於同年4月2日送達抗告人，惟屆
    分配期日，抗告人並未補正，亦未到場為何陳述等情，有民
    事聲明異議狀、原法院97年4月1日雲院隆96執乙字第5487號
    通知、送達證書附執行卷足憑。
五、本件抗告人對於分配表聲明異議，其所提出之異議狀，既未
    依強制執行法第三十九條第二項規定，記載抗告人所認原分
    配表應如何變更之聲明，其異議即非合法，且經原法院於97
    年4月1日通知抗告人補正，抗告人於分配期日一日前仍未補
    正，其聲明異議即非合法。原裁定因而駁回抗告人之異議，
    並無不合；抗告意旨指摘原裁定不當，求為廢棄，為無理由
    ，應予駁回。
六、據上論結，本件抗告為無理由，爰依強制執行法第三十條之
    一、民事訴訟法第四百九十五條之一第一項、第四百四十九
    條、第九十五條、第七十八條，裁定如主文。
中    華    民    國    97    年    8     月    26    日
                  民事第三庭 審判長法  官    陳光秀
                                   法  官    莊俊華
                                   法  官    曾平杉
上為正本係照原本作成。
不得抗告。
中    華    民    國    97    年    8     月    28    日
                                   書記官    謝淑玉


司法院資訊處製作；財團法人民間司法改革基金會備份。
